臺灣高雄地方法院刑事判決　　　　　　 96年度簡上字第290號
上　訴　人　臺灣高雄地方法院檢察署檢察官
被　　　告　甲○○
　　　　　　　　　　（另案於臺灣高雄監獄執行中）
上列上訴人因被告違反毒品危害防制條例案件，不服本院高雄簡
易庭96年度簡字第594 號，中華民國96年2 月27日第一審簡易判
決（聲請簡易判決處刑案號：96年度毒偵字第410 號），提起上
訴及移送併案審理（96年度毒偵字第2332號），嗣因被告就被訴
事實為有罪之陳述，經告知簡式審判程序之旨，並聽取當事人之
意見後，本院裁定進行簡式審判程序審理，判決如下：
    主  文
原判決撤銷。
甲○○施用第二級毒品，處有期徒刑陸月，如易科罰金，以新臺
幣壹仟元折算壹日。
    事  實
一、甲○○前因施用毒品案件，經本院以93年度毒聲字第2445號
    裁定送觀察勒戒後，於民國94年2 月2 日執行完畢釋放出所
    。詎仍不知悔改，未戒除毒癮，於上開觀察勒戒執行完畢釋
    放後5 年內，復基於施用第二級毒品甲基安非他命之犯意，
    自95年11月6 日起至96年1 月3 日某時止，以每日施用1 次
    之頻率，及將甲基安非他命置於玻璃球吸食器上燒烤吸食煙
    霧之方式，在其位於高雄縣大寮鄉○○村○○街60巷36號住
    處，施用第二級毒品甲基安非他命多次，嗣分別於(一)95年11
    月6 日下午3 時30分許，在高雄縣燕巢鄉○○路予義大路路
    口，因竊盜案為警查獲；(二)96年1 月3 日下午4 時許，在高
    雄市○○○路134 號凱旋醫院急診為警查獲，且二次查獲經
    採尿送驗結果，均呈甲基安非他命陽性反應，而查悉上情。
二、案經高雄縣政府警察局岡山分局報請臺灣高雄地方法院檢察
    署檢察官聲請簡易判決處刑及移送併案審理。
    理  由
一、被告甲○○所犯係死刑、無期徒刑、最輕本刑為3 年以上有
    期徒刑以外之罪，其於本院審理程序就被訴事實為有罪之陳
    述，經審判長告知簡式審判程序之旨，並聽取其與公訴人之
    意見後，經本院合議庭裁定進行簡式審判程序，合先敘明。
二、上揭犯罪事實，業據被告於本院審理時坦承不諱，且被告二
    次為警查獲採尿送驗結果，均呈甲基安非他命陽性反應，依
    序有台灣檢驗科技股份有限公司95年11月22號報告編號KH20
    06B0000000號濫用藥物尿液檢驗報告及高雄市立凱旋醫院96
    年1 月15日轉碼編號：A00000000 號濫用藥物尿液檢驗報告
    暨高雄縣政府警察局岡山分局偵查隊毒品案件嫌犯尿液採證
    檢驗對照表、高雄市政府警察局苓雅分局濫用藥物尿液檢體
    監管紀錄表各1 紙在卷可稽，足徵被告之自白與事實相符，
    堪以採信。是本案事證明確，被告施用第二級毒品甲基安非
    他命之犯行，洵堪認定。
三、按觀察、勒戒或強制戒治執行完畢釋放後，5 年內再犯毒品
    危害防制條例第10條施用毒品之罪者，應依法追訴，毒品危
    害防制條例第23條第2 項定有明文。被告前因施用毒品案件
    ，經如前揭事實欄所載送觀察勒戒，於94年2 月2 日執行完
    畢釋放等情，有本院院內索引卡紀錄表、臺灣高等法院被告
    前案紀錄表各1 份在卷可憑，被告於前述觀察勒戒執行完畢
    後5 年內，再犯本件施用第二級毒品之罪，參照上開規定，
    自應予追訴、處罰。
四、核被告所為，係犯毒品危害防制條例第10條第2 項之施用第
    二級毒品罪。其持有第二級毒品之低度行為，為其施用之高
    度行為所吸收，不另論罪。又被告施用第二級毒品甲基安非
    他命之行為固有多次，惟查其施用頻率係每日即施用1 次，
    施用期間（自95年11月6 日起至96年1 月3 日某時止）別無
    因被查獲而有中斷情事，足認其具有毒品之成癮性，且於密
    切接近之時間反覆持續施用毒品，參酌毒品危害防制條例第
    10條規定之施用毒品罪，具有因毒品成癮而反覆施用之性質
    ，構成要件本質上含有「習慣性」反覆為施用行為之意涵，
    即學理上所稱之集合犯，應認將被告多次施用第二級毒品甲
    基安非他命之犯行，評價為集合犯，論以一罪，較符社會通
    念。檢察官移送併辦及被告於本院自白其施用毒品犯行係反
    覆持續至96年1 月3 日某時止之犯罪事實，與檢察官聲請簡
    易判決處刑之犯罪事實，有集合犯之實質上一罪關係，基於
    審判不可分之原則，本院自得併予審理。
五、原審以被告罪證明確，論處被告施用第二級毒品之罪，而科
    予有期徒刑5 月，固非無見；惟原審未及就檢察官移送併辦
    （即96年度毒偵字第2332號部分）及被告於本院自白其施用
    毒品犯行係反覆持續至96年1 月3 日某時止之犯罪事實併予
    審理，尚有未洽，檢察官以原審未及審酌併案犯行為由，指
    摘原判決不當，提起上訴，為有理由，應由本院撤銷改判。
    爰審酌被告前因施用毒品案件，經觀察勒戒後，仍繼續施用
    毒品，足見其戒除毒癮之意志不堅，且積習已深，惟念其犯
    罪後坦承犯行，態度良好，及施用毒品乃戕害自身健康，尚
    未直接危害他人，反社會性不高等一切情狀，量處如主文所
    示之刑。並斟酌被告僅國中畢業，目前無業等情，諭知如主
    文所示易科罰金之折算標準，以資儆懲。
據上論斷，應依刑事訴訟法第455 條之1 第1 項、第3 項、第36
9 條第1 項前段、第364 條、第273 條之1 第1 項、第299 條第
1項 前段，毒品危害防制條例第10條第2 項、刑法第11條前段、
第41條第1 項前段，判決如主文。
本案經檢察官乙○○到庭執行職務。
中　　華　　民　　國　　96　　年　　5 　　月　　29　　日
                刑事第十一庭  審判長法　官  何秀燕
                                    法　官  吳金芳
                                    法　官  林揚奇
以上正本證明與原本無異。
如不服本判決，應於判決送達後10日內，向本院提出上訴狀。
中　　華　　民　　國　　96　　年　　5 　　月　　29　　日
                                    書記官  于耀文
附錄本案論罪法條：
毒品危害防制條例第10條
施用第一級毒品者，處 6 月以上 5 年以下有期徒刑。
施用第二級毒品者，處 3 年以下有期徒刑。
